【裁判字號】    92,交聲,37
【裁判日期】    920630
【裁判案由】    違反道路交通管理處罰條例聲明異議
【裁判全文】
臺灣苗栗地方法院交通事件裁定                      九十二年度交聲字第三七號
    原處分機關      交通部公路總局新竹區監理所苗栗監理站
    異  議  人      甲○○
    即受處分人
右列異議人因違反道路交通管理處罰條例案件，不服交通部公路總局新竹區監理所苗
栗監理站九十二年二月二十五日竹監苗字第駕裁五四─Ｄ九Ｚ一二○一六三號違反道
路交通管理事件裁決書，聲明異議，本院裁定如左：
    主  文
異議駁回。
    理  由
一、本件異議意旨略以：異議人於民國（下同）九十年一月七日十六時四十六分許，
    騎乘車牌號碼ＤＨＤ─一五八號輕型機車，於桃園縣大同路為警舉發「在劃有紅
    線路段停車」，該通知單所載之應到案日期為九十年三月十二日前，異議人一般
    於收到通知單時，皆會於期限內前往台北縣林口鄉林口國宅郵局以現金報值信函
    現金繳納，現又接獲罰單，請求調閱監理站九十年度收文帳簿，以還異議人重覆
    繳納之罰鍰，為此請求撤銷原處分云云。
二、按汽車駕駛人在禁止臨時停車處所停車，處新台幣六百元以上一千二百元以下罰
    鍰，道路交通管理處罰條例第五十六條第一項第一款定有明文。
三、經查本件異議人並不否認其於前開時地有前開違規事實，僅爭執其已以郵局現金
    報值信函繳交罰鍰，惟經本院傳訊交通部公路總局新竹區監理所苗栗監理站負責
    裁決人員即證人乙○○到院證述：「（問：異議人說他有繳，你有沒有收到？）
    我目前是負責裁決的。我查詢電腦『沒有』，另外，有請承辦同事幫我查，但是
    並沒有他的資料。」、「（問：異議人可能寄現金嗎？）照條文規定，我們不收
    現金，但是承辦人有沒有收到他的現金，我不了解。」等語明確（本院九十二年
    月二十九日訊問筆錄參照）；另查原處分機關隨卷移送之電腦收據查詢檔暨郵撥
    查詢檔資料，雖顯示異議人於八十八年、八十九年、九十年計有三次以郵局劃撥
    方式繳納罰鍰之紀錄，惟查無本件罰鍰繳納之郵政劃撥紀錄，此有移送機關之電
    腦收據查詢檔暨郵撥查詢檔資料在卷可憑。異議人復自承無法提出證據證明其已
    向移送機關繳納罰鍰，本院即難為對其有利之認定，則異議人之前開辯解，尚難
    採信。綜上所述，原處分機關依道路交通管理處罰條例第五十六條第一項第一款
    規定，於九十二年二月二十五日，裁罰異議人罰鍰新台幣一千二百元，於法有據
    。從而，本件異議人之聲明異議，並無理由，應予駁回。
四、據上論斷，應依道路交通案件處理辦法第十九條，裁定如主文。
中      華      民      國      九十二    年     六     月    三十     日
                                      臺灣苗栗地方法院交通法庭
                                          法  官   林  誌  誠
右正本證明與原本無異。
如不服本裁定，應於裁定送達後五日內向本院提出抗告狀。
                                          書記官   李  達  成
中      華      民      國      九十二    年     六     月    三十     日


司法院資訊處製作；財團法人民間司法改革基金會備份。
